Minutes et répertoires du notaire Angélique François BERCEON, 25 février 1820 - 6 avril 1865 (étude II)
Archives nationales
- Minutes de Angélique François BERCEON, janvier 1820 - 6 avril 1865; MC/ET/II/855 - MC/ET/II/1138
  - Minutes. 1851, juin - juillet, juin - juillet 1851; MC/ET/II/1069
    - Obligation, pret, 2500 f., 14 juin 1851; MC/ET/II/1069
      Relations: representé(e) par l'intervenant 03.
      Nom, qualité: (M.) Cagnion, Jacques Thomas.
      Domicile: Paris (Paris) rue Saint-Honore, 294.
      Nom, qualité: (M.) Verneuil, Aimee Zelie.
    - Donation entre vifs, rente etat 5%., 14 juin 1851; MC/ET/II/1069
      Nom, qualité: (Mme ou Mlle) Pecoul, Louise Eugenie Victoire.
      Domicile: Paris (Paris) rue de l'Union, 25.
      Nom, qualité: (M.) Laussat de, Lysis Baure Pierre.
      Profession: representant du peuple.
      Nom, qualité: (Mme ou Mlle) Laussat de, Marie Victoire Clemence.
      Domicile: Paris (Paris) rue de l'Union, 12.
      Relations: épouse de l'intervenant 4, fille de l'intervenant 1.
      Nom, qualité: (M.) Du Pre de Saint-Maur, Francois Joseph Jules.
      Domicile: Paris (Paris) rue de l'Union, 12
    - Procuration, administration d'une société de bains en caisses fumigatoires., 17 juin 1851; MC/ET/II/1069
      Nom, qualité: (M.) Bedenier, Edme.
      Profession: caissier de commerce, Paris.
      Domicile: Batignolles-Monceaux (les) (Paris) rue de la Paix, 10
    - Succession, notoriete., 18 juin 1851; MC/ET/II/1069
      Nom, qualité: (Mme ou Mlle) Chatain, Esther Brigitte.
      Domicile: Paris (Paris) rue de la Pepiniere, 11.
      Nom, qualité: (M.) Pothee Nibelllerie, Elie Bonaventure.
    - Mainlevee, hypotheque sur maison, Paris (Paris) rue de l'Echiquier, 38., 23 juin 1851; MC/ET/II/1069
      Nom, qualité: (M.) Cellarier, Pierre Francois Medard.
      Domicile: Aurillac (Cantal).
      Nom, qualité: (Mme ou Mlle) Delavallee, Caroline Elisabeth.
      Domicile: Paris (Paris) rue des Mauvaises-Paroles, 15.
      Nom, qualité: (M.) Tailbouis, Jean Baptiste.
      Nom, qualité: (M.) Delavallee, Ernest Auguste.
      Profession: négociant (commis), Paris.
      Nom, qualité: (Mme ou Mlle) Delacroix, Rose.
      Domicile: Paris (Paris) rue de l'Echiquier, 38.
      Relations: veuve de l'intervenant 8, veuve de l'intervenant 9.
      Intervenant 8, indirect:
      Nom, qualité: (M.) Gameron, Louis Pierre Sebastien.
      Nom, qualité: (M.) Buchillot, Pierre
    - Quittance, réglement de dette, 500 000 f., 25 juin 1851; MC/ET/II/1069
      Nom, qualité: (Mme ou Mlle) Almonester, Michaela Leonard Antonia.
      Domicile: Paris (Paris) rue du Faubourg-St-Honore, 43-45.
      Nom, qualité: (M.) Delfau de Pontalba, Joseph Celestin.
      Nom, qualité: (M.) Lafonta, Jean Baptiste Romain.
      Domicile: Paris (Paris) rue de la Madeleine, 33
    - Mainlevee, hypotheque sur terrains, Montmartre (Paris)., 26 juin 1851; MC/ET/II/1069
      Nom, qualité: (M.) Bourat, Pierre.
      Profession: propriétaire, marchand de bois, Epizy (Seine-et-Marne).
      Domicile: Epizy (Seine-et-Marne).
      Nom, qualité: (M.) Rocher, Honore Olivier.
      Profession: propriétaire, platrier, Paris.
      Domicile: Montmartre (Paris) chemin de la Hutte-aux-Gardes
    - Succession, inventaire apres décès., 27 juin 1851; MC/ET/II/1069
      Nom, qualité: (M.) Dupuis, Jean Baptiste.
      Profession: marchand de bois, Paris.
      Domicile: Paris (Paris) rue du Colisee, 11
    - Obligation, pret, 18000 f., 28 juin 1851; MC/ET/II/1069
      Profession: chef de bataillon (ancien).
      Nom, qualité: (M.) Perrot, Pierre Charles Hippolyte.
      Domicile: Paris (Paris) Ruee Neuve-des-Petits-Champs, 31
    - Succession, liquidation., 1er juillet 1851; MC/ET/II/1069
      Nom, qualité: (Mme ou Mlle) Read, Marie Philippine.
      Domicile: Paris (Paris) rue d'Amsterdam, 37.
      Nom, qualité: (M.) Laffitte, Pierre.
    - Quittance, prêt, 50 000 f., 1er juillet 1851; MC/ET/II/1069
      Nom, qualité: (M.) Lubersac de, Jean Baptiste Antoine Ernest.
      Domicile: Paris (Paris) rue de l'Arcade, 16.
      Nom, qualité: (M.) Coulon, Eugene.
    - Obligation, prêt, 50 000 f., 1er juillet 1851; MC/ET/II/1069
      Domicile: Rouen (Seine-Maritime)
    - Mainlevee, hypotheque., 2 juillet 1851; MC/ET/II/1069
      Nom, qualité: (M.) Pothee-Nibellerie, Elie Eugene.
      Domicile: Paris (Paris) rue Saint-Georges, 12.
      Relations: liquidateur de la failllite de l'intervenant 2.
      Nom: Banque Potee-Nibellerie et Dramard.
      Domicile: Paris (Paris).
      Nom: Lefrancois Aine et Compagnie.
      Profession: banquier.
      Domicile: Orbec (Calvados)
    - Adjudication, quittance, maisons (2, Passy (Paris) rue de la Tour, 16-18., 2 juillet 1851; MC/ET/II/1069
      Nom, qualité: (personne morale) Bastiat (créanciers).
      Relations: créanciers de l'intervenant 2.
      Nom, qualité: (M.) Bastiat, Andre.
      Profession: charpentier (marchand), Passy (Paris).
      Domicile: Passy (Paris) rue Vitalou-des-Barrieres, 31.
      Nom, qualité: (M.) Dupin, Louis Adolphe Francois.
      Profession: marchand de bois, Issy-les-Moulineaux (Hauts-de-Seine).
      Domicile: Issy-les-Moulineaux (Hauts-de-Seine)
    - Procuration revenus, arrerages de pension trimestrielle., 3 juillet 1851; MC/ET/II/1069
      Nom, qualité: (Mme ou Mlle) Villeret, Louise.
      Domicile: Paris (Paris) rue de Lille, 47.
      Nom, qualité: (M.) Angelucci, Jacques Marie.
      Profession: consul general, Havane (la) (cuba).
      Nom, qualité: (M.) D'Herbier, Agnan.
      Profession: huissier, Paris, Ministère de la Marine.
      Domicile: Paris (Paris) rue de Lille, 56
    - Mainlevee, hypotheque immeuble, Paris (Paris) avenue des Champs-Elysees, 142., 4 juillet 1851; MC/ET/II/1069
      Nom, qualité: (M.) Louismet, Benjamin Desire.
      Domicile: Paris (Paris) rue du Pot-de-Fer, 2.
      Nom, qualité: (M.) Correard, Alexandre.
      Profession: ingenieur, Fontainebleau (Seine-et-Marne).
      Domicile: Fontainebleau (Seine-et-Marne)
    - Société, constitution, traitement du charbon par un procede chimique=charbon vulcain., 4 juillet 1851; MC/ET/II/1069
      Nom, qualité: (M.) Chenal, Auguste.
      Domicile: Paris (Paris) rue Fontaine-Moliere, 35.
      Nom, qualité: (M.) Audiffret, Hyacinthe.
      Domicile: Paris (Paris) rue Saint-Georges, 43.
      Nom: Compagnie Chenal (auguste) Du Charbon Vulcain.
      Domicile: Paris (Paris) rue Saint-Georges, 44
    - Procuration acte, vente de rentes etat, 619 f., 5 juillet 1851; MC/ET/II/1069
      Nom, qualité: (M.) Choiseul Gouffier de, Erard Francois Xavier.
      Domicile: Winnica-en-Podolie (russie).
      Nom, qualité: (M.) Choiseul Gouffier de, Alexandre Octave Felix.
      Nom, qualité: (M.) Dombideau de Crouseilhes, Marie Jean Pierre Pie.
      Profession: ministre de l'instruction-publique-et-des-cultes.
      Domicile: Paris (Paris) rue de Grenelle, 17
    - Mainlevee, hypotheque., 7 juillet 1851; MC/ET/II/1069
      Nom, qualité: (M.) Delaunay, Alphonse.
      Nom, qualité: (M.) Noel, Gabriel Theodore.
      Domicile: Nogent-le-Roi (Eure-et-Loir)
    - Procuration, administration d'une maison, Paris (Paris) rue des Bons-Enfants, 12., 8 juillet 1851; MC/ET/II/1069
      Nom, qualité: (M.) Migeon, Jean Louis Vincent.
      Domicile: Paris (Paris) rue des Bons-Enfants, 21
    - Société, changement de siege social., 9 juillet 1851; MC/ET/II/1069
      Domicile: Paris (Paris) rue Saint-Georges, 43
    - Succession, inventaire apres décès., 10 juillet 1851; MC/ET/II/1069
      Nom, qualité: (M.) Polino, Charles Hieronyme Marie.
      Profession: teneur de livres (expert), Paris.
      Domicile: Paris (Paris) passage Saulnier, 23
    - Proces-verbal, defaut., 10 juillet 1851; MC/ET/II/1069
      Nom, qualité: (M.) Descroix, Pierre Francois.
      Profession: brocanteur, Paris.
      Domicile: Paris (Paris) rue de la Savonnerie, 7
    - echange, immeubles, Paris (Paris) avenue des Champs-Elysees et rue Busserolles, 24., 12 juillet 1851; MC/ET/II/1069
      Profession: ingenieur civil, Fontainebleau (Seine-et-Marne).
      Nom, qualité: (M.) Juzand-Roux, Francois Nicias.
      Profession: banquier, Angouleme (Charente).
      Domicile: Angouleme (Charente)
    - Prorogation, delai de remboursement d'emprunt, 4500 f., 12 juillet 1851; MC/ET/II/1069
      Nom, qualité: (M.) Finot, Joseph.
      Domicile: Laon (Aisne).
      Profession: ingenieur civil, Avon (Seine-et-Marne).
      Domicile: Avon (Seine-et-Marne)
    - Rente viagere, constitution, rente, 3500 f., 12 juillet 1851; MC/ET/II/1069
      Nom, qualité: (M.) Juzand-Roux, Francois.
      Domicile: Angouleme (Charente).
      Profession: ingenieur civil, Paris.
    - Vente, terrain, Paris (Paris) rue du Four, 40-40 Bis., 14 juillet 1851; MC/ET/II/1069
      Nom, qualité: (M.) Levionnais, Julien.
      Domicile: Montrouge (Hauts-de-Seine).
      Nom, qualité: (Mme ou Mlle) Levionnais, Marie Adele.
      Domicile: Paris (Paris) rue Bailleul, 14-16, Hotel d'Alligre.
      Intervenant 3:
      Nom, qualité: (M.) Berthelemy, Jean Isidore.
      Nom, qualité: (M.) Creuse, Joseph.
      Domicile: Paris (Paris) rue Bailleul, 14-16, Hotel d'Aligre.
    - Transport, acceptation, prorogation, credit, 16743 f., 14 juillet 1851; MC/ET/II/1069
      Nom, qualité: (M.) Gudin, Jean Marie Theodore.
      Domicile: Paris (Paris) rue de la Chartreuse-Beaujon.
      Relations: ancien débiteur de l'intervenant 2, débiteur de l'intervenant 3.
      Domicile: Paris (Paris) rue Geoffroy-Marie
    - Mainlevee, hypotheque sur maison, Paris (Paris) rue du Platre-St-Jacques, 18-20-22., 16 juillet 1851; MC/ET/II/1069
      Nom, qualité: (M.) Didiot, Etienne Alphonse.
      Domicile: Bellevue (Hauts-de-Seine).
      Nom, qualité: (M.) Coupan, Jean Auguste
    - Succession, dépôt de pieces, liquidation de la communaute d'acquets., 19 juillet 1851; MC/ET/II/1069
      Profession: president de section au conseil-d'etat, Paris.
      Domicile: Paris (Paris) rue de la Ferme-des-Mathurins, 17
    - Procuration acte, administration de fonds d'affichage, Paris (Paris) rue des Prouvaires, 8., 19 juillet 1851; MC/ET/II/1069
      Nom, qualité: (M.) Desmoutis, Henri.
      Domicile: Paris (Paris) rue Duphot, 18.
      Nom, qualité: (M.) Caumont, Jean Bernard.
      Domicile: Paris (Paris) quai de Bethune, 34
    - Procuration rp, vente de rente etat 3%, 3150 f., 19 juillet 1851; MC/ET/II/1069
      Nom, qualité: (M.) Regnard Des Coudrees, Adolphe Edme Theodore.
      Domicile: Salbris (Loir-et-Cher) chateau du Chene.
      Nom, qualité: (M.) Duplan, Barthelemy.
      Domicile: Paris (Paris) rue Las-Cases, 8
    - Succession, liquidation., 19 juillet 1851; MC/ET/II/1069
    - Procuration acte, administration de fonds d'affichage, Paris (Paris) rue des Prouvaires, 8., 21 juillet 1851; MC/ET/II/1069
      Nom, qualité: (M.) Wache, Pierre Antoine.
      Profession: entrepreneur d'affichage, Paris.
      Domicile: Paris (Paris) rue Tirechappe, 21
    - Obligation, pret, 27000 f., 23 juillet 1851; MC/ET/II/1069
      Nom, qualité: (M.) Tison d'Argence, Joseph Francois Alfred Achard Jounard.
      Domicile: Bailleau-l'Eveque (Eure-et-Loir).
      Domicile: Laon (Aisne)
    - Obligation, prêt, 50 000 f., 29 juillet 1851; MC/ET/II/1069
      Nom, qualité: (M.) Collet, Francois Benjamin.
      Profession: banquier (ancien).
      Nom, qualité: (M.) Conville, Laurent.
      Profession: officier comptable des subsistances militaires (ancien), Paris.
      Domicile: Paris (Paris) rue du Faubourg-St-Honore, 72
    - Succession, partage., 29 juillet 1851; MC/ET/II/1069
      Nom, qualité: (M.) Camus, Pierre.
      Profession: bonnetier (marchand), Paris.
      Domicile: Paris (Paris) rue Vielle-du-Temple, 83.
      Nom, qualité: (Mme ou Mlle) Varillat, Marie Claudine Victoire.
      Domicile: Paris (Paris) place des Vosges, 21.
      Relations: veuve de l'intervenant 1
    - Succession, notoriete., 29 juillet 1851; MC/ET/II/1069
      Profession: bonnetier (marchand)
  - Minutes. 1851, août - septembre, août - septembre 1851; MC/ET/II/1070
    - Obligation, prêt, 50 000 f., 1er août 1851; MC/ET/II/1070
      Nom, qualité: (M.) Bernardi, Amedee Elzear Felicien.
      Profession: representant du peuple à l'assemblee, Paris.
      Domicile: Paris (Paris) rue de l'Universite, 16
    - Transport, créance, 20 000 f., 5 août 1851; MC/ET/II/1070
      Domicile: Paris (Paris) rue de l'Arcade, 22.
      Nom, qualité: (M.) Delamotte, Paul Emile.
      Domicile: Cheronvillers (Eure).
    - Quittance, reglement de dette, 3269 f., 8 août 1851; MC/ET/II/1070
      Nom, qualité: (Mme ou Mlle) Patron, Alise.
      Domicile: Bar-sur-Ornain (Meuse).
      Nom, qualité: (M.) Le Blan, Louis Charles Nicolas.
      Domicile: Paris (Paris) rue de Milan, 12
    - Tutelle, compte., 9 août 1851; MC/ET/II/1070
      Nom, qualité: (Mme ou Mlle) Rostoland, Anne Alix.
      Domicile: Paris (Paris) rue de la Ferme-des-Mathurins, 30.
      Relations: fille de l'intervenant 2, pupille de l'intervenant 3.
      Nom, qualité: (M.) Rostoland, Claude.
      Profession: general de brigade, commandant militaire, Martinique (la) (972).
      Nom, qualité: (M.) Chambrelent, Andre Louis.
      Profession: négociant, propriétaire, Saint-Pierre (martinique (la)).
      Domicile: Saint-Pierre (martinique (la)).
      Nom, qualité: (M.) Desvergers de Maupertuis, Louis Antoine.
      Domicile: Paris (Paris) rue de Ferme-des-Mathurins, 30.
      Relations: tuteur de l'intervenant 1
    - Succession, transport de droit., 11 août 1851; MC/ET/II/1070
      Nom, qualité: (M.) Solier, Pierre Cyprien.
      Domicile: Auteuil (Paris)
    - Obligation, prêt, 10 000 f., 11 août 1851; MC/ET/II/1070
      Nom, qualité: (M.) Solier, Jean Pierre.
      Domicile: Paris (Paris) rue de l'Aiguillerie, 7.
      Profession: négociant en vins, Paris.
    - Procuration acte, donation à l'hospice, Besse (Sarthe)., 12 août 1851; MC/ET/II/1070
      Nom, qualité: (Mme ou Mlle) Pothee-Nibellerie, Amelie Marie Louise.
      Nom, qualité: (M.) Montaru, Aime.
      Domicile: Besse (Sarthe)
    - Sous-bail, appartement et atelier de sculpture à la mecanique, loyer 3250 f, Paris (Paris) rue des Trois-Bornes, 11., 14 août 1851; MC/ET/II/1070
      Nom, qualité: (M.) Hue, Louis Waring.
      Domicile: Paris (Paris) rue Saint-Denis, 14
    - Mariage., 14 août 1851; MC/ET/II/1070
      Nom, qualité: (M.) Weber, Leonard.
      Profession: capitaine d'infanterie.
      Domicile: Morschwiller (Bas-Rhin).
      Nom, qualité: (M.) Weber, Antoine.
      Profession: propriétaire, cultivateur.
    - Procuration acte, prise de possession de succession., 16 août 1851; MC/ET/II/1070
      Nom, qualité: (M.) Polino, Antoine Charles Marie.
      Profession: lieutenant d'infanterie (ancien).
      Domicile: Paris (Paris) rue Rochechouart, 41.
      Relations: fils de l'intervenant 2, héritier de l'intervenant 2.
      Domicile: Paris (Paris) passage Saulnier, 23.
      Nom, qualité: (M.) Polino, Francois Marie.
      Profession: filateur de laine, Paris.
      Domicile: Paris (Paris) rue Saint-Maur, 42
    - Procuration, depot., 16 août 1851; MC/ET/II/1070
      Nom, qualité: (M.) Lallement, Jacques Claude.
      Domicile: Paris (Paris) rue Saint-Honore, 315.
      Nom, qualité: (M.) Marion, Alexis Marie Jean.
      Domicile: Paris (Paris) rue Villedo, 13
    - Succession, inventaire apres décès., 18 août 1851; MC/ET/II/1070
      Nom, qualité: (Mme ou Mlle) Caille, Catherine Julie.
      Domicile: Paris (Paris) place Dauphine, 20.
      Nom, qualité: (M.) Proffit, Alexis.
    - Transport, créance, 20 000 f., 19 août 1851; MC/ET/II/1070
      Nom, qualité: (M.) Quinel, Charles Francois.
      Domicile: Torpt (le) (Eure).
      Relations: créancier(e) de l'intervenant 4.
      Nom, qualité: (Mme ou Mlle) Quinel, Anne Victoire Charlotte.
      Relations: épouse de l'intervenant 3, sœur de l'intervenant 1, créancier(e) de l'intervenant 4.
      Nom, qualité: (M.) Piquot, Michel Pierre.
      Nom, qualité: (personne morale) Harcourt D'(hoirs).
      Relations: héritiers de l'intervenant 5.
      Nom, qualité: (Mme ou Mlle) Harcourt D', Alexandrine Louise.
      Nom, qualité: (M.) Montesquiou Fezensac de, Charles Eugene (marquis).
      Nom, qualité: (M.) Montesquiou Fezensac de, Charles Eugene Anatole.
      Domicile: Paris (Paris) rue de Varennes, 43
    - Obligation, pret, 8000 f., 19 août 1851; MC/ET/II/1070
      Nom, qualité: (M.) Martin, Auguste Marie.
      Profession: blanchisseur de linge, Paris.
      Domicile: Paris (Paris) rue de la Boucherie-des-Invalides, 15.
      Nom, qualité: (M.) Ronte, Titus.
      Profession: poelier, Paris.
      Domicile: Paris (Paris) rue de la Huchette, 21
    - Donation entre vifs., 21 août 1851; MC/ET/II/1070
      Nom, qualité: (Mme ou Mlle) Thibault, Marguerite Francoise.
      Domicile: Passy (Paris) rue des Carrieres, 20.
      Nom, qualité: (M.) Louvet, Paul Auguste.
      Profession: négociant (commis), Passy (Paris).
      Domicile: Passy (Paris) rue des Carrieres, 20
    - Union des créanciers, quittance, créance, 214771 f., 23 août 1851; MC/ET/II/1070
      Domicile: Paris (Paris) rue de l'Arcade, 16
    - Convention, mitoyennete de maison, Paris (Paris) rue du Mont Thabor et rue Saint-Honore, 343., 23 août 1851; MC/ET/II/1070
      Nom, qualité: (Mme ou Mlle) Almonester, Leonarda Antonia.
      Domicile: Paris (Paris) rue du Faubourg-St-Honore, 43.
      Nom, qualité: (M.) Delfau de Pontalba, Celestin.
      Nom, qualité: (M.) Daloz, Alphonse Jean Baptiste.
      Profession: propriétaire, notaire (ancien).
    - Union de créanciers, ratification., 23 août 1851; MC/ET/II/1070
    - Succession, notoriete., 25 août 1851; MC/ET/II/1070
      Domicile: Auteuil (Paris) rue de la Fontaine, 29
    - Proces-verbal, defaut., 26 août 1851; MC/ET/II/1070
      Nom, qualité: (M.) Damonville, Jacques Louis Alexandre.
      Domicile: Paris (Paris) rue Saint-Honore, 2.
      Nom, qualité: (M.) Michel, Jules.
      Domicile: Paris (Paris) rue Neuve-des-Mathurins, 104
    - Procuration rente publique, vente de rente etat 5%, 68 f., 28 août 1851; MC/ET/II/1070
      Nom, qualité: (Mme ou Mlle) Duday, Rose.
      Profession: domestique, Issoudun (Indre).
      Domicile: Issoudun (Indre).
      Domicile: Paris (Paris) place de la Bourse, 8
    - Succession, requisition, certificat de propriété de rente etat 5%, 2240 f., 29 août 1851; MC/ET/II/1070
    - Mainlevee, hypotheque sur maison, Paris (Paris) rue Geoffroy-Langevin, 24., 3 septembre 1851; MC/ET/II/1070
      Nom, qualité: (M.) Lebrun, Joseph Artur.
      Profession: doreur, Paris.
      Domicile: Paris (Paris) rue Rambutteau, 37.
      Nom, qualité: (Mme ou Mlle) Laroche, Marie Louise.
      Profession: doreuse, Paris.
      Nom, qualité: (M.) Dionis, Pierre Felix Euryale.
      Domicile: Paris (Paris) rue Geoffroy-Langevin, 24
    - Succession, inventaire apres décès., 3 septembre 1851; MC/ET/II/1070
      Nom, qualité: (Mme ou Mlle) Havard, Marie Francoise Melanie.
      Domicile: Paris (Paris) rue de Monceaux-du-Roule, 25.
      Nom, qualité: (M.) Hebert, Gauthier.
    - Quittance, prêt, 60 000 f., 6 septembre 1851; MC/ET/II/1070
      Nom, qualité: (Mme ou Mlle) Lesellier de Chezelles, Armandine Marie Louise Virginie.
      Nom, qualité: (M.) Lubersac de, Pierre.
      Nom, qualité: (M.) Perrin, Dominique.
      Domicile: Paris (Paris) rue Saint-Honore, 180
    - Codicille, testament olographe, dépôt., 10 septembre 1851; MC/ET/II/1070
      Nom, qualité: (Mme ou Mlle) Durege, Marie Madeleine Victoire.
      Domicile: Paris (Paris) rue de Gramont, 12.
      Nom, qualité: (M.) Caron, Pierre Alexis.
    - Procuration., 11 septembre 1851; MC/ET/II/1070
      Nom, qualité: (personne morale) Rostoland (enfants).
      Relations: enfants de l'intervenant 2.
      Profession: general de bridage.
      Nom, qualité: (M.) Chambrelent, Jacques.
      Domicile: Senlis (Oise)
    - Mariage., 11 septembre 1851; MC/ET/II/1070
      Nom, qualité: (M.) Dudrut, Pierre Eugene.
      Domicile: Paris (Paris) rue Traversine, 11.
      Nom, qualité: (M.) Dudrut, Leonard.
      Nom, qualité: (Mme ou Mlle) Badran, Augustine Marie.
      Domicile: Paris (Paris) rue Petite-rue-Verte, 2.
      Nom, qualité: (M.) Badran, Augustin.
      Profession: cuisinier, Paris.
      Domicile: Paris (Paris) rue Petite-rue-Verte, 2
    - Procuration rente publique, conversion d'indemnite aux ex-possesseurs d'esclaves., 11 septembre 1851; MC/ET/II/1070
    - Vente, terrain, 973m2, 20 000 f, Vitry (Val-de-Marne) Port-A-l'Anglais., 13 septembre 1851; MC/ET/II/1070
      Domicile: Paris (Paris) rue du Faubourg Saint-Honore, 124.
      Relations: épouse de l'intervenant 3, séparé(e) de biens de l'intervenant 3.
    - Obligation, pret, 14000 f., 16 septembre 1851; MC/ET/II/1070
      Nom, qualité: (M.) Huault, Louis.
      Profession: fabricant de meubles, Paris.
      Domicile: Paris (Paris) rue de la Folie-Merancourt, 28.
    - Succession, inventaire apres décès., 16 septembre 1851; MC/ET/II/1070
      Nom, qualité: (Mme ou Mlle) Cuveliez, Claudine Victoire.
      Domicile: Paris (Paris) rue Lamartine, 50.
      Nom, qualité: (M.) Delahaize, Louis Bernard.
    - Procuration., 17 septembre 1851; MC/ET/II/1070
      Relations: épouse de l'intervenant 1.
    - Notoriete, rectification de prenoms., 18 septembre 1851; MC/ET/II/1070
      Nom, qualité: (M.) Lemarechal, Antoine Pierre.
      Profession: sous-inspecteur des douanes, Saint-Pierre (martinique (la)).
    - Succession, notoriete., 24 septembre 1851; MC/ET/II/1070
    - Bail, boutique et appartement, loyer annuel, 12000 f, Paris (Paris) rue de l'Aiguillerie, 7., 27 septembre 1851; MC/ET/II/1070
      Nom, qualité: (Mme ou Mlle) Lor, Celestine.
      Domicile: Paris (Paris) rue d'Arcole, 6.
      Nom, qualité: (M.) Glineur, Jean Baptiste.
    - Procuration rente publique, vente de rente etat 5%, 98 f., 30 septembre 1851; MC/ET/II/1070
      Nom, qualité: (personne morale) Koenig (enfants).
      Nom, qualité: (M.) Koenig, Jacques.
      Profession: boulanger, Assi-Bou-Nif (algerie).
      Domicile: Assi-Bou-Nif (algerie).
      Nom, qualité: (M.) Guerard, Charles Constant.
      Domicile: Paris (Paris) rue du Faubourg-Poissonniere, 2
    - Succession, mainlevee, hypotheque sur des immeubles, Paris, avon (75, 77)., 30 septembre 1851; MC/ET/II/1070
      Nom, qualité: (Mme ou Mlle) Nicollet, Louise Antoinette Charlotte.
      Domicile: Crepy-en-Valois (Oise).
      Nom, qualité: (M.) Cunieres, Charles Louis Francois.
      Profession: teneur de livres (ancien).
      Domicile: Crepy-en-Valois (Oise)
    - Quittance, reglement de dette, 21523 f., 30 septembre 1851; MC/ET/II/1070
      Nom, qualité: (Mme ou Mlle) Marignez, Marie Anne.
      Domicile: Nantes (Yvelines).
      Nom, qualité: (M.) Bonnet, Michel Joseph.
      Nom, qualité: (Mme ou Mlle) Mandroux, Clarisse.
      Domicile: Fleche (la) (Sarthe).
      Nom, qualité: (M.) Lelasseux, Louis Jacques Jean.
      Nom, qualité: (M.) Lelasseux, Louis.
      Profession: prêtre.
      Relations: fils de l'intervenant 3.
      Nom, qualité: (Mme ou Mlle) Lelasseux, Claire Marie Michelle.
      Nom, qualité: (Mme ou Mlle) Menetret, Jeanne.
      Domicile: Paris (Paris) rue de Jerusalem, 5.
      Relations: veuve de l'intervenant 8.
      Nom, qualité: (M.) Etienne, Charles Francois Victor.
    - Obligation, pret, 16000 f., 30 septembre 1851; MC/ET/II/1070
      Profession: négociant en vins.
  - Minutes. 1851, octobre - décembre, octobre - décembre 1851; MC/ET/II/1071
    - Succession, notoriete., 1er octobre 1851; MC/ET/II/1071
      Nom, qualité: (Mme ou Mlle) Parnajon de, Adelaide.
      Domicile: Paris (Paris) rue de la Bienfaisance, 11
    - Succession, testament olographe, depot., 1er octobre 1851; MC/ET/II/1071
    - Procuration revenus., 7 octobre 1851; MC/ET/II/1071
      Nom, qualité: (Mme ou Mlle) Caron, Marie Madeleine Victoire.